臺灣臺北地方法院民事裁定　　　100年度司執消債更更字第5號
聲　請　人
即債務人　　陳奇英
相　對　人
即債權人　　台北富邦商業銀行股份有限公司
法定代理人　韓蔚廷
代　理　人　蘇啟新
相　對　人
即債權人　　國泰世華商業銀行股份有限公司
法定代理人　汪國華
代　理　人　謝明璁
相　對　人
即債權人　　渣打國際商業銀行股份有限公司
法定代理人　曾璟璇
相　對　人
即債權人　　臺灣新光商業銀行股份有限公司
法定代理人　李增昌
代　理　人　林欣醇
相　對　人
即債權人　　聯邦商業銀行股份有限公司
法定代理人　李憲章
代　理　人　蕭智中
相　對　人
即債權人　　元大商業銀行股份有限公司
法定代理人　顏慶章
相　對　人
即債權人　　萬泰商業銀行股份有限公司
法定代理人　盧正昕
相　對　人
即債權人　　新加坡商星展銀行股份有限公司
法定代理人　陳亮丞
相　對　人
即債權人　　安泰商業銀行股份有限公司
法定代理人　齊百邁
相　對　人
即債權人　　遠東商業銀行股份有限公司
法定代理人　洪信德
相　對　人
即債權人　　永豐商業銀行股份有限公司
法定代理人　邱正雄
相　對　人
即債權人　　澳商澳盛銀行集團股份有限公司台北分公司
法定代理人　經天瑞
相　對　人
即債權人　　豐（台灣）商業銀行股份有限公司
法定代理人　李鐘培
相　對　人
即債權人　　花旗（台灣）商業銀行股份有限公司
法定代理人　管國霖
上列當事人聲請消費者債務清理事件，本院裁定如下：
    主  文
債務人所提如附件所示之更生方案應予認可。
債務人在未依更生條件全部履行完畢前，應受如附表所示之生活
限制。
    理  由
一、按債務人有薪資、執行業務所得或其他固定收入，法院認更
    生方案之條件公允者，得不經債權人會議可決，逕依債務人
    之聲請或依職權以裁定認可更生方案；法院為認可之裁定時
    ，因更生方案履行之必要，對於債務人在未依更生條件全部
    履行完畢前之生活程度，得為相當之限制，消費者債務清理
    條例第64條第1項、第62條第2項定有明文。
二、查本件債務人聲請更生，前經本院97年度消債更字第752 號
    裁定開始更生程序在案，有上開裁定一份在卷可參，又債務
    人確有薪資、執行業務所得或其他固定收入等情，亦有緯大
    雞排之薪資單及社區照顧互助系統居家服務協議書影本在卷
    足憑。再觀諸債務人所提如附件所示之更生方案，其條件為
    ：債務人以每月為一期，每期清償金額為新台幣（下同）15
    ,800元，分96期清償，為期8 年，並將靈骨塔出賣之金額共
    計300,000 元，分為3 期，於前三年6 月該期增加清償100,
    000 元，總清償金額為1,816,800 元，每月收入平均為24,0
    00元，於扣除每月必要生活費用8,135 元後，每月願清償15
    ,800元，清償成數為55.8 %，自更生方案確定後之次月10日
    為第一期首繳日，並應於每期當月10日前，按債權比例，分
    別電匯給各債權人，其更生方案核屬公允、適當、可行。
三、次查，債務人現從事居家服務每月收入10,000元，並於緯大
    雞排店工作，每月薪資平均為14,000元（債務人誤將兩項金
    額錯置），共計24,000元。本院參酌行政院主計處之統計報
    告，100 年度台北市每人每月最低基本生活費用為14,794元
    ，債務人更生方案所列每月之生活費為8,135 元，顯較上述
    最低基本費用為低，衡諸其所列各項支出，亦無浪費、奢侈
    之情形。至於債權人主張債務人從事居家服務所得太低，惟
    債務人陳明其係財團法人彭婉如文教基金會之學員，非員工
    ，其係透過臺灣社區照顧協會介紹居家服務工作，非受雇於
    該協會，報酬係由雇主直接給付，如果雇主不再僱用，該協
    會會介紹其他工作，協會亦為契約的簽約人之一，目前每月
    收入為10,000元。（此有99年12月15日所簽立之社區照顧互
    助系統居家服務協議書影本在卷可稽）。按居家照顧工作之
    報酬係依工作內容而定，並非皆為高薪，依債務人所陳報之
    協議書所載，其每週工作三天，每次4 小時，其每月報酬確
    為10,000元。另債權人主張債務人雞排店之工作時數有疑義
    ，債務人陳明其每月約工作25天，每天約4 到6 個小時，經
    調薪後每小時時薪115 元，每月收入約14,000元，此有其所
    提100 年1 月至3 月緯大雞排之薪資單在卷可稽。關於債權
    人主張債務人應將靈骨塔全數賣出，並將該金額納入清償，
    債務人陳明其已經多年想賣都賣不出去，其有將該部分納入
    更生方案考量，只能盡量簡省自己生活費用，請家人幫忙，
    盡力清償，幾經與家人協商，其姊陳玉蓮願意出資300,000
    元購買供作家族使用，分三年三次給付，債務人亦已將該金
    額納入更生方案清償。相較於不知是否能賣出？可賣得多少
    價金？此不失為較明確、可行之方式。末查，本件無擔保及
    無優先權債權之受償總額，已遠高於法院裁定開始更生程序
    時，依清算程序所得受償之總額。並無同條例第64條第1 項
    第3 款不應認可之情形。且更生程序係以將來固定之收入清
    償債務，並非如清算程序，必須將所有財產變價用以清償債
    務，若債權人要求債務人必須將靈骨塔全數依鑑定價格賣出
    ，納入更生方案清償，始得進行更生，等於要求債務人必須
    同時負擔更生程序之義務及清算程序之義務，似與當初債務
    人選擇進行更生程序之意旨不符。本院衡酌債務人現年59歲
    ，仍願持續工作，盡量降低生活費用，將其所持有之財產變
    價，將該價金納入更生方案清償，且為求增加清償成數，而
    將清償期延長為同條例第53條第2 項第3 款所定最長清償期
    限8 年，還款成數已達55.8 %，若以債權本金2,459,202 元
    計算，其清償成數已高達73.88%，堪認其確已盡償債之能事
    ，且並無不公允之情形。
四、綜上所述，債務人有固定收入，其更生方案之條件公允，且
    無同條例第64條所定不應認可之消極事由存在，揆諸消費者
    債務清理條例之立法目的，保障債權人公平受償，謀求消費
    者經濟生活之更生機會，故不經債權人會議可決，本件更生
    方案應予以認可，並依首揭規定，就債務人在未依更生條件
    全部履行完畢前之生活程度，為如附表所示之限制，爰裁定
    如主文。債務人應自更生方案確定後之次月10日為第一期首
    繳日，並應於每期當月10日前依附件所示之每期清償金額，
    分別電匯給各債權人。
五、如不服本裁定，應於裁定送達後100 日內，以書狀向司法事
    務官提出異議。
中    華    民    國   100    年    6     月    30    日
              民事執行處司法事務官  曹英香